【裁判字號】    95,交聲,503
【裁判日期】    950630
【裁判案由】    聲明異議
【裁判全文】
臺灣彰化地方法院交通事件裁定    九十五年度交聲字第五○三號
    移送機關即
    原處分機關  交通部公路總局臺中區監理所彰化監理站
    異  議  人
    即受處分人  甲○○
上列受處分人因違反道路交通管理處罰條例案件，對於交通部公
路總局臺中區監理所彰化監理站中華民國九十五年五月十一日所
為之處分（彰監四字第裁六四—ＩＡ0000000號裁決書）
聲明異議，本院裁定如下：
    主  文
原處分撤銷。
甲○○行車速度，超過規定之最高時速未滿二十公里，處罰鍰新
臺幣貳仟肆佰元，並計違規點數壹點。
   理   由
一、按行車速度，依標誌或標線之規定，無標誌或標線者，在市
    區道路，時速不得超過五０公里，在郊外道路時速不得超過
    六０公里，道路交通安全規則第九十三條第一項第一款前段
    定有明文。違反者，依道路交通管理處罰條例第四十條第一
    項、第六十三條第一項第一款，處新臺幣（下同）一千二百
    元以上二千四百元以下罰鍰，並記違規點數一點。另按交通
    法庭認為聲明異議有理由或聲明異議雖無理由而原處分不當
    或違法者，應以裁定將原處分經聲明異議部分撤銷，並自為
    裁定，道路交通案件處理辦法第二十條前段亦有明定。
二、本件聲明異議意旨略以：異議人即受處分人（下稱異議人）
    甲○○並不爭執裁決書所載之違規事實，然異議人早已遷址
    ，日後請按新址送達，希求以最低罰鍰繳納，爰聲明異議云
    云。
三、經查：
  (一)異議人駕駛所有之車牌號碼六五八六─ＬＦ號自用一般小客
    貨車，於民國九十四年十一月二十六日十三時三分許，行經
    台七四甲線六‧七公里處時，因有「駕駛人行車速度，超過
    規定之最高時速未滿二十公里以上」之違規事由，為彰化縣
    警察局交通隊員警製單逕行舉發等情，除有原處分機關交通
    部公路總局臺中區監理所彰化監理站違規查詢報表、彰監四
    字第裁六四—ＩＡ0000000號裁決書各一紙在卷可稽
    外，亦為異議人所不爭執，是異議人上開違規行為，堪以認
    定。
  (二)再按處理違反道路交通管理事件有關文書送達之程序，依行
    政程序法之規定，違反道路交通管理事件統一裁罰基準及處
    理細則第五條著有明文。又送達，於應受送達人之住居所、
    事務所或營業所為之；於應送達處所不獲會晤應受送達人時
    ，得將文書付與有辨別事理能力之同居人、受僱人或應送達
    處所之接收郵件人員；應受送達人或其同居人、受僱人、接
    收郵件人員無正當理由拒絕收領文書時，得將文書留置於應
    送達處所，以為送達；送達，不能依前二條規定為之者，得
    將文書寄存送達地之地方自治或警察機關，並作送達通知書
    兩份，一份黏貼於應受送達人住居所、事務所、營業所或其
    就業處所門首，另一份交由鄰居轉交或置於該送達處所信箱
    或其他適當位置，以為送達。前項情形，由郵政機關為送達
    者，得將文書寄存於送達地之郵政機關，行政程序法第七十
    二條第一項前段、第七十三條第一項、第三項、第七十四條
    第一項、第二項亦均有明定。
  (三)上揭裁決書業由原處分機關向異議人實際之居住處所即「彰
    化縣埤頭鄉○○路五０巷八０號」為送達，因不獲會晤本人
    ，由其母謝黃牽於九十五年五月十六日代收乙節，有卷附法
    務部戶役政連結作業系統個人基本資料、掛號郵件收件回執
    各一紙可查。異議人雖陳稱其已遷址云云，惟並未陳報，況
    觀其於異議狀所載之地址，亦同為「彰化縣埤頭鄉○○路五
    ０巷八０號」，有該異議狀足憑，堪認其實際上住居於該處
    無訛，則本件既係對異議人之聯繫處所即上開現實居所為送
    達，自生合法送達之效力。至原處分機關事後雖於單退查詢
    報表上就本件之送達狀態，誤植為寄存送達，惟亦不影響本
    件已生合法送達之效力。
四、本件異議人既有上開違規行為，則原處分機關援引道路交通
    管理處罰條例第四十條第一項，裁處異議人最高罰鍰二千四
    百元，並無不當，本件異議為無理由。惟原處分機關未依道
    路交通管理處罰條例第六十三條第一項第一款之規定予以記
    違規點數一點，尚有未洽，爰依法撤銷原處分，另行裁處如
    主文，以期適法。
五、據上論斷，應依道路交通案件處理辦法第二十條前段，裁定
    如主文。
中    華    民    國    95    年    6     月    30    日
                  交通法庭    法  官  周莉菁
以上正本證明與原本無異。
如不服本裁定，應於送達後五日內，向本院提出抗告狀（須附繕
本）。
中    華    民    國    95    年    10    月    31    日
                                書記官  黃當易


司法院資訊處製作；財團法人民間司法改革基金會備份。
